臺灣高雄地方法院刑事判決　　　　　　　　　　　　九十一年度交訴字第一二號
　　公　訴　人　臺灣高雄地方法院檢察署檢察官
　　被　　　告　甲○○
右列被告因公共危險案件，經檢察官提起公訴（九十一年度偵字第八七三號），本
院判決如左：
    主  文
甲○○服用酒類不能安全駕駛動力交通工具而駕駛，處有期徒刑貳月；又駕駛動力交
通工具肇事，致人受傷而逃逸，處有期徒刑捌月。應執行有期徒刑玖月。緩刑參年。
    事  實
一、甲○○明知服用酒類足以造成不能安全駕駛動力交通工具之危險，於民國九十一
    年四月十五日中午，在高雄縣楠梓加工出口區工地內，與友人共飲啤酒，甲○○
    共喝了六瓶，迄是日十六時四十分許，在酒後仍感覺平衡感、言詞能力、定向力
    均有所障礙，且精神意識已達不能安全駕駛動力交通工具之程度，猶駕駛動力交
    通工具車牌號碼ＹＵ─一一三五號自用小客車，沿高雄市○○區○○街由東向西
    行駛，因而行經該路與右昌街口欲左轉右昌街時，闖越紅燈且未注意車前狀況而
    撞及乙○○所騎乘沿右昌街南向北行駛之車牌號碼ＹＸＷ－九九０號輕型機車右
    側車身，致乙○○人車倒地，因而受有頭部外傷併右臉挫傷、左側遠端橈骨骨折
    、左大拇指骨折之傷害（過失傷害部分，未據告訴）。詎甲○○於肇事致人受傷
    後，另萌肇事逃逸之犯意，不僅未留置現場等待警方前往處理，亦未將傷者乙○
    ○送醫，竟迅即駕駛上開自用小客車駛離現場，經目擊者李承鴻騎機車追趕並記
    下車牌號碼報警處理，旋為警循線查獲，經警對其實施酒精濃度測試結果，其酒
    精濃度測定值高達每公升０．五五毫克，始悉上情。
二、案經高雄市政府警察局楠梓分局報請臺灣高雄地方法院檢察署檢察官偵查起訴。
    理  由
一、訊據被告甲○○坦承於右揭時、地飲酒後呈現酒醉狀態下，明知自己精神狀態已
    達不能為安全駕駛之程度，仍貿然駕車行駛，且因闖紅燈及疏未注意車前狀況而
    肇事，致被害人乙○○受有右開傷害之事實不諱，惟矢口否認有何肇事逃逸犯行
    ，辯稱：可能是喝醉了，我確實也有下車看，但不知道有撞到人，所以就駕車離
    現場云云。經查：右述事實業經被害人乙○○到庭指陳：當天被告闖紅燈撞到我
    ，被撞前就有看到他駕車逼近我，但要閃已來不及，車速滿快等語（見本院九十
    一年五月二十三日審判筆錄）；又除了腦震盪嘔吐外，右臉腫脹及顴骨也骨折，
    最氣的是他撞到後還停下來看一下，然後再開走等語（見本院九十一年六月二十
    日審判筆錄）綦詳，核與證人即現場目擊者李承鴻於警詢時所證述之情節相符，
    並有診斷證明書乙紙、酒精濃度測試單乙張、刑法第一百八十五條之三案件測試
    觀察紀錄表乙份、高雄市政府警察局Ａ２類道路交通事故調查報告表乙份及相片
    七幀存卷足稽。被告雖以前詞置辯，惟按汽車駕駛人，駕駛汽車肇事致人受傷或
    死亡，應即採取救護或其他必要措施，並向警察機關報告，不得駛離，道路交通
    事故管理處罰條例第六十二條第一項定有明文，被告考領有適當駕駛執照，有上
    開道路交通事故調查報告表附卷足憑，對前揭規定自不得諉為不知。而被告於肇
    事後已知下車查看，衡情目睹此情狀，必可料想被撞及之被害人乙○○應有受傷
    情事，理應迅即下車處理，或代為報警才是，被告非但未停車，反迅速倒車駛離
    現場，顯有逃逸之故意甚明。綜上所述，本件事證明確，被告所辯顯係卸責之詞
    ，殊無足取，本件事證明確，被告酒醉駕車及肇事逃逸犯行均堪認定。
二、核被告所為，係犯刑法第一百八十五條之三服用酒類致不能安全駕駛動力交通工
    具而駕駛罪，及同法第一百八十五條之四駕駛動力交通工具肇事，致人受傷而逃
    逸罪。被告所犯上開罪名，犯意各別，行為不同，構成要件有異，應分論併罰。
    爰審酌被告飲酒後仍貿然駕車行駛，因而肇事，肇事後又逃離現場，情節重大，
    惟念已坦承大部分犯行，並賠償被害人乙○○醫療費用新台幣二十四萬元，且達
    成和解，有和解書乙紙附卷可憑等一切情狀，就其所犯上開二罪，分別量處如主
    文所示之刑，且定其應執行刑。末查被告前未曾受有期徒刑以上刑之宣告，有臺
    灣高等法院被告全國前案紀錄表附卷可按，因一時失慮，致罹刑典，惟事後已與
    被害人達成和解，經此刑之宣告後，應知警惕，當無再犯之虞，是所宣告之刑，
    本院認均以暫不執行為適當，爰諭知緩刑三年，以勵自新。
據上論斷，應依刑事訴訟法第第二百九十九條第一項前段，刑法第一百八十五條之三
、第一百八十五條之四、第五十一條第五款、第七十四條第一款，判決如主文。本案
經檢察官高嘉惠到庭執行職務。
中      華      民      國      九十一      年      七      月    八    日
    臺灣高雄地方法院交通法庭
                                            法  官 黃建榮
右正本證明與原本無異。
如不服本判決，應於判決送達後十日內，向本院提出上訴狀。
                                            書記官 龔  能
中      華      民      國      九十一      年      七      月    九    日
附錄本判決論罪科刑法條：
刑法第一百八十五條之三
服用毒品、麻醉藥品、酒類或其他相類之物，不能安全駕駛動力交通工具
而駕駛者，處一年以下有期徒刑、拘役或三萬元以下罰金。
刑法第一百八十五之四
中華民國刑法第一百八十五條之四
駕駛動力交通工具肇事，致人死傷而逃逸者，處六月以上五年以下有期徒
刑。
